臺灣高等法院高雄分院刑事判決　　　　　　　　　　九十三年度上易字第五九四號
　　上　訴　人　乙○○
　　即　被　告
右上訴人因違反毒品危害防制條例案件，不服臺灣高雄地方法院九十三年度易字第六
七六號號中華民國九十三年九月二十九日第一審判決（起訴案號：臺灣高雄地方法院
檢察署九十三年度偵字第二九六二號、第三○八○號、九十三年度毒偵字第七一三號
），提起上訴，本院判決如左：
    主  文
上訴駁回。
    事  實
一、乙○○曾於民國九十二年間因施用毒品案件，經原審法院以九十二年度毒聲字第
    七五九三號裁定送勒戒處所觀察、勒戒後，因無繼續施用毒品傾向於九十三年一
    月九日釋放，經臺灣高雄地方法院檢察署檢察官於九十三年一月八日以九十二年
    度毒偵字第七一九九號為不起訴處分確定在案；詎仍不知悔改，復基於施用第二
    級毒品甲基安非他命之概括犯意，自九十三年一月二十一日起至同年二月三日晚
    間八時許，連續在其高雄市前鎮區○○○路四七八號四樓之二住處及高雄市區友
    人住處等處，以將甲基安非他命置放在玻璃球吸食器內及鋁箔紙上用火燒烤，再
    吸食其所產生煙氣之方式，施用甲基安非他命多次；嗣於同年二月四日上午九時
    四十五分許，經乙○○同意帶警至其高雄市前鎮區○○○路四七八號四樓之二住
    處搜索而查獲，並扣得乙○○所有第二級毒品甲基安非他命六包（驗後毛重合計
    一一六‧二公克）、殘餘甲基安非他命之吸食器二組、錫箔紙一張及其所有預備
    供施用甲基安非他命所用之空夾鏈袋一大袋（內有一中袋、七十七只小袋）。
二、乙○○明知海洛因係毒品危害防制條例第二條第二項第一款所列管之第一級毒品
    ，不得非法持有，竟於九十三年一月十四日，在某不詳地點，以新台幣二萬元之
    價格向不詳年籍綽號「阿忠」之成年男子購買第一級毒品海洛因三包（驗後淨重
    合計四十四‧二○公克）後，非法予以持有。嗣於同年二月四日上午八時四十分
    許，為警持臺灣高雄地方法院檢察署檢察官核發之拘票在高雄市苓雅區○○○路
    與大順路口查獲，並扣得第一級毒品海洛因三包（驗後淨重合計四十四‧二○公
    克）。
三、案經內政部警政署、臺東縣政府警察局臺東分局移送臺灣高雄地方法院檢察署檢
    察官偵查起訴。
    理  由
一、訊據上訴人即被告乙○○對前開犯行供承不諱，且其為警查獲時所採集之尿液送
    臺東縣政府衛生局檢驗結果，呈甲基安非他命陽性反應，此有臺東縣政府衛生局
    九十三年三月一日煙毒麻醉藥品類委託檢驗結果通知書一紙在卷可稽（見九十三
    年度毒偵字第七一三號卷第十六頁），並有海洛因三包、甲基安非他命六包、吸
    食器二組、錫箔紙一張及空夾鏈袋一大袋扣案可資佐證，上開扣案之海洛因三包
    經送請法務部調查局鑑驗結果，均確係第一級毒品海洛因無訛（驗後淨重合計四
    十四‧二○公克），亦有該局九十三年二月二十七日編號000000000號
    鑑定通知書一紙在卷可憑（見同上卷第九頁），另扣案之甲基安非他命六包，經
    毛重合計一一六‧二公克），亦有該院九十三年三月三十日編號九三○三─二七
    九號檢驗報告一紙在卷足證（見同上卷第十三頁），另扣案之吸食器二組及錫箔
    紙一張，經送請高雄醫學大學附設中和紀念醫院檢驗結果，均含有甲基安非他命
    成分，有該院九十三年七月五日編號第九三○六─四○八號、第九三○六─四○
    九號、九十三年八月二十四日編號第九三○八─二二五號檢驗報告各一紙附卷可
    憑（見原審卷第二十五頁、第二十六頁、第五十八頁），且被告為警查獲後所採
    集之尿液經送上開臺東縣政府衛生局檢驗結果，確無嗎啡陽性反應，亦有上開煙
    毒麻醉藥品類委託檢驗結果通知書在卷足憑，足見被告購買海洛因後，確實未及
    施用即為警查獲無訛，是被告自白核與事實相符，應堪採信。又被告於九十二年
    間因施用毒品案件，經原審法院以九十二年度毒聲字第七五九三號裁定送勒戒處
    所觀察、勒戒後，因無繼續施用毒品傾向，經臺灣高雄地方法院檢察署檢察官於
    九十三年一月八日以九十二年度毒偵字第七一九九號為不起訴處分確定，並於九
    十三年一月九日釋放等情，有臺灣高雄地方法院檢察署刑案資料查註紀錄表及臺
    灣高等法院被告全國前案紀錄表、在監
    察勒戒執行完畢釋放後，五年內再犯施用第二級毒品甲基安非他命之犯行，事證
    已臻明確，被告施用甲基安非他命及持有海洛因之犯行，堪以認定。
二、查海洛因、甲基安非他命係毒品危害防制條例第二條第二項第一款及第二款所稱
    之第一級毒品及第二級毒品，核被告乙○○施用甲基安非他命及持有海洛因之行
    為，分別係犯該條例第十條第二項之施用第二級毒品罪及同條例第十一條第一項
    之持有第一級毒品罪。被告持有甲基安非他命後，進而施用，其持有之低度行為
    應為施用之高度行為所吸收，不另論罪（此部分起訴書所犯法條欄雖記載被告另
    犯同條例第十一條第二項之持有第二級毒品罪嫌，然業經公訴人認此部分應為施
    用第二級毒品所吸收，顯係贅載，並予以更正在案，附此敘明）。被告先後施用
    甲基安非他命之犯行，時間緊接，方法相同，觸犯構成要件相同之罪名，顯係基
    於概括之犯意為之，應依連續犯之規定，以一罪論，並加重其刑。又被告於事實
    欄所載九十三年二月三日晚間八時許以外之時間，施用甲基安非他命之犯行，雖
    未經檢察官提起公訴，然因此部分與已起訴之部分有連續犯之裁判上一罪之關係
    ，為起訴效力所及，本院自應併予審理。另被告持有第一級毒品海洛因之數量淨
    重達四十四‧二○公克，已達行政院九十三年一月七日發布之轉讓持有毒品加重
    其刑之數量標準第二條第一項第一款所定之淨重五公克以上，應依毒品危害防制
    條例第十一條第四項之規定，加重其刑。再被告所犯上開二罪間，犯意各別，行
    為互異，應予分論併罰。
三、原審因而適用毒品危害防制條例第十條第二項、第十一條第一項、第四項、第十
    八條第一項前段，刑法第十一條、第五十六條、第三十八條第一項第二款、第五
    十一條第五款之規定，並審酌被告前曾因施用毒品，經觀察勒戒由檢察官為不起
    訴處分確定後，仍不知悔改警惕，猶繼續施用甲基安非他命，並為施用之目的而
    持有海洛因，且其所持有之甲基安非他命及海洛因之數量非少，惡性非輕，惟念
    其犯後坦承犯行，且施用毒品乃自戕行為，及對社會危害性等一切情狀，分別量
    處施用第二級毒品、持有第一級毒品各有期徒刑一年，並定其應執行刑為有期徒
    刑一年十月；扣案之之第一級毒品海洛因三包（驗後淨重合計四十四‧二○公克
    ）、第二級毒品甲基安非他命六包（驗後毛重合計一一六‧二公克）、殘餘甲基
    安非他命之吸食器二組、錫箔紙一張，均依毒品危害防制條例第十八條第一項前
    段規定，不問屬於犯人與否，沒收銷燬之。另扣案之空夾鏈袋一大袋（內有一中
    袋、七十七只小袋），均係供被告施用甲基安非他命預備之物，且為被告所有，
    業據被告供明在卷，依刑法第三十八條第一項第二款之規定宣告沒收，其認事用
    法，均無不合，量刑亦屬適當，被告上訴意旨，以原審量刑過重，指摘原判決不
    當，為無理由，應予駁回。
據上論結，應依刑事訴訟法第三百六十八條，判決如主文 。
本案經檢察官甲○○到庭執行職務。
中　　　華　　　民　　　國　　九十三　　年　　 十二 　　月　　二十一　　日
                              臺灣高等法院高雄分院刑事第七庭
                                      審判長法官  莊飛宗
                                            法官  黃三友
                                            法官  黃憲文
右正本證明與原本無異。
持有第一級毒品部分，如不服本判決應於收受本判決後十日內向本院提出上訴書狀，
其未敘述上訴理由者，並得於提起上訴後十日內向本院補提理由書狀（均須按他造當
事人之人數附繕本）「切勿逕送上級法院」。
其餘部分不得上訴。
　　　　　　　　　　　　　　　　　　　　　書記官  黃英彥
中　　　華　　　民　　　國　　九十三　　年　　 十二　   月　　二十一    日
附錄本判決論罪科刑法條：
毒品危害防制條例第十條第二項
施用第二級毒品者，處三年以下有期徒刑。
毒品危害防制條例第十一條第一項、第四項
持有第一級毒品者，處三年以下有期徒刑、拘役或新臺幣五萬元以下罰金。
持有毒品達一定數量者，加重其刑至二分之一，其標準由行政院定之。
